【裁判字號】    95,裁,406
【裁判日期】    950227
【裁判案由】    公保
【裁判全文】
最  高  行  政  法  院  裁  定
                                     95年度裁字第00406號
聲  請  人  甲○○
上列聲請人與相對人銓敘部間因公保事件，對於中華民國94年9
月8日本院94年度裁字第1822號裁定，聲請再審。本院裁定如下
：
    主  文
再審之聲請駁回。
再審訴訟費用由聲請人負擔。
    理  由
一、當事人對於本院裁定聲請再審，依行政訴訟法第283條準用
    同法第277條第1項第4款規定，必須表明再審理由。所謂表
    明再審理由，必須指明原裁定，有如何合於行政訴訟法第
    273條所定再審事由者，始為相當，倘未具體指明原裁定有
    如何合於上開法條所定之再審事由者，其再審之聲請即非合
    法，應予駁回。次按「再審之訴應於30日之不變期間內提起
    。前項期間自判決確定時起算。但再審之理由知悉在後者，
    自知悉時起算。．．．再審之訴自判決確定時起，如已逾5
    年者，不得提起。但以第273條第1項第5款、第6款或第12款
    情形為再審之理由者，不在此限。」為行政訴訟法第276條
    第1項、第2項及第4項所明定。
二、本件聲請人因公保事件，不服臺北高等行政法院91年度訴字
    第711號裁定，提起抗告，經本院以92年度裁字第1833號裁
    定駁回後，聲請人對之聲請再審，亦經本院94年度裁字第18
    22號裁定（下稱原裁定）以其聲請不合法予以裁定駁回。按
    原裁定以「本件聲請人因公保事件，不服本院92年度裁字第
    01833號裁定，據狀陳情，視為聲請再審。經查聲請人係於
    民國（下同）92年12月30日收受原裁定，此有郵務送達證書
    附於該案卷可稽。聲請人聲請再審之期間，應自92年12月31
    日起算，扣除在途期間6日，迄至93年2月4日（星期三）即
    已屆滿。聲請人遲至93年7月7日始聲請再審，亦有本院加蓋
    於訴狀上收文戳記所載日期可據，顯已逾越上開法定不變期
    間。又聲請人並未依行政訴訟法第277條第1項第4款規定於
    訴狀內表明關於遵守不變期間之證據，此項法定程式之欠缺
    且不屬由審判長限定期間，命其補正之事由，應逕認本件聲
    請再審因逾期不合法而駁回。」為由，駁回聲請人再審之聲
    請在案。聲請人對原裁定聲請再審，核其陳述除一再就實體
    為主張外，並稱其收受臺北高等行政法院91年度訴字第711
    號裁定後，未超過5年，依行政訴訟法第276條第4項前段規
    定，聲請人前次再審之聲請並無逾期，原裁定以聲請人聲請
    再審已逾法定不變期間予以駁回，聲請人對之不服云云。經
    查，聲請人於前再審聲請程序係不服本院92年度裁字第1833
    號裁定而提起救濟，本即與臺北高等行政法院91年度訴字第
    711號裁定後請求救濟之期限遵守無涉，自不得執該裁定之
    相關事項資為聲請人有利之認定。故聲請人主張其收受臺北
    高等行政法院91年度訴字第711號裁定後，未超過5年，其再
    審之聲請即無逾期云云，殊無足採，原裁定以再審之聲請逾
    期不合法予以駁回，於法並無不合。茲聲請人復對原裁定表
    示不服，並未表明原裁定究有如何合於行政訴訟法第273條
    所定再審事由之具體情事，其再審之聲請，仍屬不合法，依
    首揭規定，應予駁回。
三、依行政訴訟法第283條、第278條第1項、第104條、民事訴訟
    法第95條、第78條，裁定如主文。
中    華    民    國    95    年    2     月    27    日
                  第六庭審判長法  官  張  登  科
                              法  官  簡  朝  振
                              法  官  葉  百  修
                              法  官  高  秀  真
                              法  官  藍  獻  林
以  上  正  本  證  明  與  原  本  無  異
中    華    民    國    95    年    3     月    1     日
                              書記官  劉  文  靜


司法院資訊處製作；財團法人民間司法改革基金會備份。
